【裁判字號】    99,交聲,1738
【裁判日期】    991231
【裁判案由】    違反道路交通管理處罰條例聲明異議
【裁判全文】
臺灣臺北地方法院交通事件裁定      99年度交聲字第1738號
原處份機關  交通部公路總局臺北區監理所基隆監理站
異  議  人
即受處分人  葛大雄
上列異議人即受處分人因違反道路交通管理處罰條例案件，對於
交通部公路總局臺北區監理所基隆監理站於99年11月5 日所為之
基監字第裁42-C00000000號（原處分案號：臺北縣政府警察局北
縣警交大字第C00000000 號舉發違反道路交通管理事件通知單）
聲明異議，本院裁定如下：
    主  文
原處分撤銷。
葛大雄汽車駕駛人停車時，停車車種不依規定，處罰鍰新臺幣陸
佰元。
    理  由
一、按汽車駕駛人停車時，停車時間、位置、方式、車種不依規
    定者，處新臺幣（下同）600 元以上1200元以下罰鍰，道路
    交通管理處罰條例第56條第1 項第9 款定有明文；又汽車停
    車時，停車時間、位置、方式及車種，如公路主管機關、市
    區道路主管機關或警察機關有特別規定時，應依其規定，道
    路交通安全規則第112 條第1 項第15款亦有規定。
二、原處分意旨略以：異議人即受處分人葛大雄所有車牌號碼：
    H9─0608號自用一般小客車於民國99年9 月22日14時39分許
    ，在臺北縣板橋市○○街處，經警員舉發「停車位置不依規
    定」之違規，爰依違反道路交通管理處罰條例第56條第1 項
    第1 款規定，處罰鍰新臺幣（下同）600 元。
三、聲明異議意旨略以：異議人當日是將汽車停放在臺北縣板橋
    市○○街之停車格內，該處設有牌示，其內容為：「家長接
    送區07：00—09：00  15：30—17：30禁止停車 國定假日、
    例假日及寒暑假除外」，而「車」依道路交通管理處罰條例
    第3條第8項：「指在道路上以原動機行駛之汽車 (包括機器
    腳踏車)」，故異議人於99年9月22日中秋國定假日，依牌示
    將車輛停放該處應無違規，且牌示內容字意混淆不清，顯有
    瑕疵，宜加註「請依車種、車輛格停放車輛」避免誤認，為
    此，依法聲明異議，並請求撤銷原處分等語。
四、經查：
  (一)本件異議人確實有於民國99年9 月22日14時39分，將所有車
    牌號碼：H9─0608號自用一般小客車停放在臺北縣板橋市○
    ○街處，經舉發單位員警逕行舉發汽車在機車停車格內停車
    之違規等情，此有舉發照片2 張在卷可稽，足見異議人確時
    有於前開時間將車牌號碼：H9─06 08 號自用一般小客車，
    停放在臺北縣板橋市○○街之機車停車格內之情事甚明。
  (二)雖異議人以前揭情詞置辯。惟觀諸本案現場舉發照片所示，
    上述地點路面劃設之車輛停放線間格大小顯可輕易分辨為機
    車停車格，以供機慢車停車使用，並非一般汽車停車位甚為
    明確。而被告既為考領有汽車（機車）駕駛執照之人，自是
    知悉相關法條規定有關汽車停車時，停車時間、位置、方式
    及車種之情，本案異議人猶將前揭汽停放於機車停車格上，
    顯有未依規定車種停車之違規，異議人前開辯稱，自不足採
    信。基此，異議人確實有於前揭時、地，停車車種不依規定
    ，汽車在機車停車格內停車之違規行為，洵堪認定。
  (三)綜上，本件違規事證已臻明確，異議人於上開時、地停車時
    ，停車車種不依規定之違規事實，堪以認定。原處分機關據
    以援引上揭規定，裁處罰鍰600 元，固非無見，惟受處分人
    之違規事實應為「停車車種不依規定」，原處分機關誤認係
    「停車位置不依規定」，自有未當，從而，異議人之異議雖
    無理由，然原處分既有前揭瑕疵而無可維持，自應撤銷原處
    分，並依道路交通管理處罰條例第56條第1 項第9 款規定，
    裁處受處分人罰鍰如主文所示。
五、據上論斷，應依道路交通案件處理辦法第20條，裁定如主文
    。
中    華    民    國    99    年    12    月    31    日
                              臺灣臺北地方法院交通法庭
                                      法  官  賴淑美
以上正本證明與原本無異。
如不服本裁定，應於裁定送達後5 日內，向本院提出抗告狀。
                                      書記官  許翠燕
中    華    民    國   100    年    1     月    4     日

司法院資訊處製作；財團法人民間司法改革基金會備份。
